Register of the Polish independent publications collection, 1976-1990
Hoover Institution Archives
- Z DNIA NA DZIEN: serwis informacyjny MKZ NSZZ "Solidarnosc Legnica.
  *Note: no. 2 and 4, titled: Solidarnosc: serwis informacyjny. MKZ NSZZ "Solidarnosc" region Legnica; no. 5--24 titled: Serwis Informacyjny. MKZ (or MKS) NSZZ "Solidarnosc" w Legnicy; see also: Solidarnosc Zaglebia Miedziowego.
  - 1981 -no. 2(Feb. 4), [4, Mar. 6?], 5(Mar. 14), 6, 8, 9, [12?](Mar. 24), 21, 22, 24, 34, 38, 39, 43 [c.May 20]
- Z DNIA NA DZIEN: serwis informacyjny Regionalnego Komitetu NSZZ Solidarnosc Dolny Slask.
  1981-90. Wroclaw, etc. (weekly/biweekly)
  *Note: continues: Serwis Informacyjny. Biuro Informacyjne MKZ Wroclaw; in 1981 subtitled: "serwis informacyjny NSZZ "Solidarnosci"; its "wydanie strajkowe" in early 1982 titled: Serwis Informacyjny Regionalnego Komitetu Strajkowego NSZZ "Solidarnosc" Dolny Slask; no. 34/362, 1983 mutilated; some issues nearly illegible.
  - 1981 -no. 1/73(July 23), 3/75--5/77, 14/86, 16/88, 17/89, 19/91, 20/92, 22/94--25/97, 27/99, 30/102, 31/103, 33/105--44/116, 46/118--51/122, 53/125--55/127, 57/129, 60/132--64/136, 68/140(Nov. 27), (Dec. 14-15), (Dec. 15-17), 81/153(Dec. 18-20)
  - 1982 -no. 88/160(Jan. 3-4), 90/162(Jan. 8-9), 4/163 (Jan. 10-11), 11/170, 17/176, 19/179 21/180, 25/184, 38/186, 42/190, 44/192, 51/199, 52/200, 55/203--59/207, 62/210, 68/216(June 26-28), (Aug. 20-22), 91/239--93/241, 97/246, 98/247, 100/250, 101/251, 105/254(Nov. 4-7), and "wydanie specjalne" (Oct.)
  - 1983 -no. 3/262(Jan. 20-27)--5/264, 7/266--16/275, 18/277--22/281, 24/283, 25/284--31/290, 33/292--41/300, 43/302(Dec. 16-31)
  - 1984 -no. 1/303(Jan. 1-15)--7/309, 10/312--13/315, 15/317, 17/319--19/321, 21/323, 23/325--30/332, 32/334--43/344(Dec. 16-Jan. 5), and "dodatek nadzwyczajny" (June 25), and "numer specjalny" (Mar. 31), and "wydanie specjalne" (Apr.) (Box 161.)
  - 1985 -no. 1/345(Jan. 6-12)--26/370, 28/372--45/389 (Dec. 15-31)
  - 1986 -no. 1/390(Jan. 1-11)--18/407, 20/409--35/424 (Dec. 8-21), and "dodatek publicystyczny" no. 1 (Nov.), and "wydanie specjalne" (May. 9)
  - 1987 -no. 1/425(Jan. 5-11)--3/427, 5/429--11/435, 13/437--15/439, 19/444,, 24/449, 25/450--29/454 (Nov. 8-25)
  - 1988 -no. 1/457(Dec. 19, 1987-Jan. 6)--14/470, 16/472- -22/478(Oct. 19-Nov. 2), and "numer specjalny" (Jan-Feb.)
  - 1989 -no. 5/487(Feb. 27), 7/489, 11/493, 18/500, 23/505--25/507, 27/509, 29/511, 31/513 (Nov. 16-30), and "dodatek specjalny" to no. 20/502
  - 1990 -no. 34/516(Dec. 28-Jan. 11)--36/518(Jan. 25- Feb. 8), 8/523(Mar. 15)
- Z DOLU: miesiecznik publicystyczny "Solidarnosci" Rzeszowszczyzny.
  1980?-Rzeszow. (monthly)
  *Note: originally bimonthly.
  - 1981 -no. 1/3(July), 2, 3(Aug.)
- Z PODZIEMIA: pismo Regionalnego Komitetu Strajkowego NSZZ "Solidarnosc," Region Pomorze Zachodnie.
  1982-Szczecin. (c.monthly)
  - 1982 -no. 1(Apr. 15), 3, 5, 6, 9, 11--14(Oct. 2)
  - 1983 -no. 16(Jan. 14)--18, 4/19, 5/20, 7/22--9/24, 11/26--14/29(Nov. 11)
  - 1984 -no. 2/32(Jan. 22), 4/34--8/38, 10/40(Dec. 21)
  - 1985 -no. 3/43(Mar. 25)
- Z RAK DO RAK. NSZZ "Solidarnosc" Region Dolny Slask.
  1982?-Dzierzoniow, Bielawa, etc. (frequency?)
  - 1983 -no. 15/7(June 26-July 9), 15/8(July 18-25), 15/8[!](July 25-31)
- Z RAK DO RAK: pismo NSZZ "Solidarnosc" Uniwersytetu Wroclawskiego.
  *Note: no. 6, 1984 has two different editions.
  - 1983 -no. 2[c.Apr.]
  - [1984] -no. 5--7
  - 1985 -no. 8[Apr.?]--11(Oct.), 11(Nov.)
  - 1987 -no. 14(Sept. 25), 17("Boze Narodzenie")
  - 1988 -no. 18(Jan.-Feb.)--24(Dec.)
- Z ZAKRZEWA: pismo Komitetu Obywatelskiego mieszkancow Zakrzewa i Drozysk.
  1990?-Zakrzewo. (frequency?)
  - 1990 -no. 7(Mar. 4)
- ZA-ZIELONA ALTERNATYWA, see Zielona Alternatywa.
- ZA MUREM: biuletyn informacyjny Zakladowego Komitetu Obrony Wiezionych za Przekonania przy Kole nr. 215 NSZZ "Solidarnosc" regionu Mazowsze.
  - 1981 -no. 15(June 12)
- ZAB: biuletyn informacyjny, see Solidarnosc: biuletyn informacyjny "Zab."
- ZACISZE, see Miasteczko Zacisze: pismo Komitetu Obywatelskiego.
- ZACZEK: pismo NZS WSP, Czestochowa.
  1988-Czestochowa. (frequency?)
  - 1989 -no. 5(Apr.)
- ZADLO. Organizacja Studentow Monarchistycznych.
  - 1989 -no. 1
- ZADLO ROBOLA. Robole calego, socjalistycznego obozu koncentracyjnego Solidaryzujcie sie. Czasopismo wychodzi pod czujnym odkiem S.B.
  - 1982 -no. 7[May 13]--10, 12[Oct. 31]
- ZAGLEBIE MIEDZIOWE: pismo czlonkow NSZZ "Solidarnosc."
  1982-Lubin. (biweekly/monthly)
  *Note: originally subtitled: "biuletyn informacyjny stanu wojny, NSZZ "Solidarnosc, Glogow, Lubin, Polkowice."
  - 1982 -no. 19(Apr. 27), 22(May 18), (June 15), 28 (June 29), 29, 31(July 20)
  - 1984 -no. [76?](Feb. 16-29)
  - 1985 -no. 3/101Feb. 1-15), 11/109, 12/110, 13/111, 17/115, 18/116, 20/118, 21/119(Dec. 1-31)
  - 1986 -no. 1/120(Jan.)--9/128, 11-12/130-131(Nov.-Dec.), and special issue "Oswiadczenie Przewodniczacego NSZZ "Solidarnosc" [Oct. 3]
  - 1987 -no. 11-13/131-132(Jan.)--15-17/135-136(May-June)
  - 1988 -no. 142/1(Jan.)--145/4, 148/7(July-Aug.)
- ZAGROZENIE: biuletyn ekologiczny.
  - 1986 -no. 1(May 9)--4(Nov. 24)
- ZAK: pismo Niezaleznego Zrzeszenia Studentow. AM, AR, KUL, UMCS, PL.
  1987-Lublin. (frequency?)
  - 1987 -no. 1(Mar.), 2(May), 4(Nov.), and "wydanie okolicznosciowe" (June 9)
  - 1988 -no. 10-11(Nov.)--14, 15(Dec. 11), and "komunikat: wydanie specjalne" (May), and unnumbered issue (May)
  - 1989 -no. 16(Jan. 8), 19--21-22(May 7)
- ZAKAZANE WIADOMOSCI HISTORYCZNE: miesiecznik niezalezny. Wydaje Agencja Wydawnicza Solidarnosci Walczacej.
  - 1985 -no. 4[Jan.]
- ZALEZNOSC: organ zaleznego niesamorzadnego rozwiazku "Utylitarnosc."
  Holdings: [1981] -no. godz. 1:00
- ZAMECHOWIEC: biuletyn informacyjny NSZZ "Solidarnosc" Zakladow Mechanicznych w Elblagu.
  1988-Elblag. (c.monthly)
  - 1988 -no. 1(Sept. 12)--4(Nov. 15)
- ZAMEK. Wydawnictwo Oleandry.
  - 1987 -no. 1(Sept.)
  - 1988 -no. 2(Feb.)
  - 1989 -no. 3(Feb.)
- ZAMOJSKI BIULETYN INFORMACYJNY. Miedzyzakladowy Komitet Obywatelski Niezaleznego Samorzadnego Zwiazku Zawodowego "Solidarnosc" w Zamosciu.
  1980-Zamosc. (frequency?)
  - 1981 -no. 5/8(Feb. 16)
- ZAMOJSZCZAK: miesiecznik mlodziezy II. Liceum Ogolnoksztalcacego im. J. Zamoyskiego.
  1980-81. Zamosc. (monthly)
  - 1980 -no. 1(Dec.)
  - 1981 -no. 2-3(Jan.-Feb.)
- ZAPIS: proza, poezja, eseje, kronika. Niezalezna Oficyna Wydawnicza.
  1977-[ Warszawa] (frequency?)
  *Note: some issues in both, original and Nowa editions.
  - 1978 -no. 5(Jan.)
  - 1978 -no. 6(Apr.), 7(July) (Box 162.)
  - 1978 -no. 7(July, Nowa edition), 8(Oct.) (Box 163.)
  - 1979 -no. 9(Jan.)--11(July)
  - 1979 -no. 12(Oct.) (Box 164.)
  - 1980 -no. 13(Jan.)
  - 1980 -no. 14(Apr.)--16(Oct.) (Box 165.)
  - 1980 -no. 16(Oct., Nowa edition) (Box 166.)
  - 1981 -no. 18(Apr.)
- ZAR: pismo Solidarnosci Zyrardowa.
  198?-Zyrardow. (frequency?)
  - 1983 -no. 1(Aug. 28), 2
- ZAWISZAK: biuletyn Druzyn Kregu Instruktorow Harcerskich "Zawisza" im. Andrzeja Malkowskiego.
  - 1980 -no. 1(Dec. 1), 2(Dec. 15)
  - 1981 -no. 3(Jan. 15)--6-7(Mar. 8), and a supplement to
  - 1981 -no. 12: "Niezalezny Ruch Harcerski"
- ZAWISZAK: niezalezne pismo Druzyn Zawiszackich L.O. im. A.J. Czartoryskiego w Pulawach.
  1980-Pulawy. (frequency?)
  - 1981 -no. 2(Jan.)
- ZDERZENIA, see Solidarnosc--Zderzenia.
- ZENCY: biuletyn informacyjny. NSZZ RI "Solidarnosc" wsi warminsko-mazurskiej, Olsztyn.
  198?-Olsztyn. (frequency?)
  - 1989 -no. 15a(Jan. 25), and "Materialy informacyjne" (May 29)
- ZERO: niezalezne pismo mlodych.
  1985-Wroclaw. (bimonthly)
  - 1985 -no. 1(Apr.-May)--3-4(Autumn)
  - 1986 -no. 5(Winter-Spring)
- ZESTAW. [Uniw. Gdanski].
  - 1986 -no. 2(Mar. 8), 3, 12(Nov. 23)
  - 1987 -no. 19(Dec.)
- ZESZYT.
  1982-[ Warszawa?] (monthly?)
  - 1982 -no. 1(May)
- ZESZYT POEZJI ROBOTNICZEJ. Unia.
  Holdings: [1983?] -no. 4(Piotr Szary)
- ZESZYT POTULICKI.
  1982-83. Potulice (prison) (biweekly)
  *Note: no. 2 mutilated; except for no. 4 all issues are photocopies.
  - 1982 -no. 2(Dec. 19)
  - 1983 -no. 3(Jan. 2), 4(Jan. 16)
- ZESZYT TEMATOW POLSKICH.
  1984-Katowice. (frequency?)
  - 1984 -no. 2(May)
- ZESZYT ZWIAZKOWY: materialy informacyjne Zarzadu Regionu Slasko-Dabrowskiego NSZZ "Solidarnosc."
  1990?-Katowice. (c.monthly)
  *Note: no. 2 and 6 titled: Zeszyty Zwiazkowe; no. 4 without subtitle.
  - 1990 -no. 2(Apr.), 4: "Glowne kierunki pracowniczej reformy gornoslaskiej gospodarki"; 6, 8: "Zalozenia programu przeciwdzialania bezrobociu ludzi mlodych"; 9: Ryszard Kuszleyko, "Problemy uzdrowienia polskiej gospodarki"; 10(Sept.): Janusz Piotrowski, "Zagadnienia finansowo-ekonomiczne przedsiebiorstw"
- ZESZYTY HISTORYCZNE. Instytut Historyczny im. Romana Dmowskiego. Wydawnictwo "Slowo Narodowe."
  1990-Warszawa. (quarterly)
  - 1990 -no. 1(Oct.-Dec.: "Dokumenty Narodowych Sil Zbrojnych)
- ZESZYTY KLUBU MYSLI PATRIOTYCZNEJ "JAGIELLONIA." NZS UJ.
  - 1981 -no. 2
- ZESZYTY NIEZALEZNEJ MYSLI LEKARSKIEJ. Spoleczna Komisja Zdrowia.
  1984-[ Warszawa] (c.monthly)
  - 1984 -no. 1(Mar.), 2(Dec.)
  - 1985 -no. 3(Mar.)--6(Dec.)
  - 1986 -no. 7(Mar.), 8(Aug.)
  - 1988 -no. 15(May)
  - 1989 -no. 20(Apr.)
  - 1989 -no. 21(July) and unnumbered issue: Adina Blady-Szwajgier, "Wspomnienia lekarki" (Box 167.)
  - 1990 -no. 24(Jan.)
- ZESZYTY PROBLEMOWE OSRODKA BADAN SPOLECZNYCH. NSZZ "Solidarnosc" Region Srodkowo-Wschodni.
  1981. Lublin. (series)
  - 1981 -no. 1: "Z prac Osrodka Badan Spolecznych"
- ZESZYTY WOLNYCH ZWIAZKOW ZAWODOWYCH. [Wydawca: Solidarnosc Walczaca; Oddzial Trojmiasto]
  1989-Trojmiasto. (frequency?)
  - 1989 -no. 1(Aug.)
- ZESZYTY ZWIAZKOWE.
  1983-Krakow. (series)
  *Note: originally published by: Niezalezna Biblioteka Krakowska; later by: MKS Krakow, and by: RKS Malopolska, Krakow.
  - 1983 -no. 1(Jan.)
  - 1984 -no. 4: "Wybory w Polsce 1939-1984"; 5: "'Wybory 84' w Malopolsce"
  - 1986 -no. 7: "'Wybory' 1985 w Malopolsce"
  - 1987 -no. 9: "Stanowisko NSZZ 'Solidarnosc' w sprawie sytuacji i kierunkow przebudowy gospodarki polskiej"
- ZESZYTY ZWIAZKOWE, see also Zeszyt Zwiazkowy.
- ZEW: pismo Klubow Politycznych Oleandry.
  1987-Lodz. (quarterly)
  *Note: originally without subtitle; no. 9 subtitled: "pismo Klubow Politycznych Oleandry i Spolecznego Instytutu J. Pilsudskiego."
  - 1987 -no. 1(May 12), 2[Aug.]
  - 1988 -no. 5--7
  - 1989 -no. 9
- ZEZ: pismo studentow UW, biuletyn informacyjny.
  - 1980 -no. 5-6-7
- ZEZ: pismo szeregowych czlonkow NSZZ "Solidarnosc."
  - 1985 -no. 1/10(Jan.), 2/11, 4-5/13-14(May)
  - 1986 -no. 1(Jan.-Feb.)
- ZGODA: pismo Komisji Zakladowej NSZZ "Solidarnosc" Zakladow Metalowych Ziemia Radomska, tych ktorzy "Zawsze Gotowi Ozywiac Demokratyczne Aspiracje."
  - 1987 -no. 1(Jan.)
- ZIARNO: przeglad mysli niepodporzadkowanej.
  - 1982 -no. 1(Summer)
  - 1983 -no. 2(Spring)
- ZIELONA ALTERNATYWA. [Klub Parlamentarny "Unia Demokratyczna"].
  - 1991 -no. 1(Apr.)
- ZIELONE BRYGADY: pismo obroncow srodowiska.
  - 1990 -no. 3/9(Mar.)
- ZIELONE LUSTRO: biuletyn Okregu Srodkowo-Wschodniego Polskiego Klubu Ekologicznego.
  - 1989 -no. 2(Dec.)
- ZIELONOGORSKI SERWIS INFORMACYJNY SOLIDARNOSC.
  1981?-Zielona Gora. (occasional?)
  Holdings: [1981] -no. 1[c.Oct.: "wydanie specjalne"]
- ZIEMIA GARWOLINSKA: biuletyn NSZZ RI "Solidarnosc" Okregu Garwolinskiego.
  1990-Mietne. (c.monthly)
  - 1990 -no. 2(Mar. 11)--7(July 29)
- ZIEMIA GDANSKA: pismo organizacji Solidarnosc Walczaca, oddzial Gdansk.
  *Note: see also: Solidarnosc Walczaca: pismo organizacji Solidarnosc Walczaca, oddzial Trojmiasto.
  - 1984 -no. 4(Feb.), 7(Aug.), and special edition (Aug. 31)
  - 1985 -no. 10(Jan.)
- ZIEMIA KLODZKA: pismo mieszkancow regiomu. Wydawca: Komitety Obywatelskie Ziemi Klodzkiej.
  1989-Nowa Ruda. (c.bimonthly)
  - 1989 -no. (Dec.)
  - 1990 -no. 2/5(Feb.-Mar.), 5/8(Apr.-May)
- ZIEMIA MIECHOWSKA. [Wydawca: Miechowski Komitet Obywatelski].
  1990?-Miechow. (frequency?)
  - 1990 -no. 7
- ZIEMIA MIELECKA: pismo T.K.R. N.S.Z.Z. "Solidarnosc."
  - 1986 -no. 2/6, 2/7
- ZIEMIA PELPLINSKA: biuletyn Komitetu Obywatelskiego miasta i gminy Pelplin.
  1990?-Pelplin. (frequency?)
  - 1990 -no. 3, 4
- ZIEMIA PUCKA: pismo Komitetu Obywatelskiego.
  1990?-Puck. (frequency?)
  - 1990 -no. (Feb. 10)
- ZIEMIA RYPINSKA: biuletyn Komitetu Obywatelskiego.
  1989-Rypin. (frequency?)
  - 1990 -no. 3(Dec. 21)
- ZIEMIA SANDOMIERSKA: biuletyn Komisji Zakladowej Oswiaty i Wychowania NSZZ "Solidarnosc" w Sandomirzu.
  1981? Sandomierz. (frequency?)
  *Note: other subtitles: "biuletyn informacyjny Komisji Zakladowej NSZZ 'Solidarnosc' Oswiaty i Wychowania w Sandomierzu"; "biuletyn publicystyczno-informacyjny Komisji Zakladowej NSZZ 'Solidarnosc'..."; and "biuletyn NSZZ Oswiaty i Wychowania."
  - 1981 -no. 2(Feb. 23), 4, 6--8(Aug. 6)
- ZIEMIA SANDOMIERSKA: biuletyn NSZZ "Solidarnosc," Stalowa Wola.
  1981. Stalowa Wola. (weekly)
  *Note: originally titled: Biuletyn Informacyjny Solidarnosc. MKZ-Stalowa Wola; with no. 14 (May 21) titled: Solidarnosc--Ziemia Sandomierska; other subtitles: "biuletyn Zarzadu Regionu w Stalowej Woli"; "tygodnik NSZZ "Solidarnosc."
  - 1981 -no. 5(Mar. 12)--8(Apr. 8), 14(May 21), 20, 23, 26, 30, 31, 33(Nov. 27)
- ZIEMIA SANDOMIERSKA: pismo Sandomierskiego Komitetu Obywatelskiego.
  1989-Sandomierz. (frequency?)
  - 1989 -no. 3=4(Sept.-Oct.), 5(Nov.)
- ZIEMIA SANOCKA: czasopismo obywatelskie.
  1990-Sanok. (frequency?)
  - 1990 -no. 1
- ZIEMIA SOCHACZEWSKA.
  1990-Sochaczew. (weekly)
  - 1990 -no. 1(Nov. 18)
- ZIEMIA STARGARDZKA: pismo OKP i Podregionu NSZZ Solidarnosc.
  1990?-[ Stargard?] (frequency?)
  Holdings: [1990] -no. 5
- ZIEMIA TOMASZEWSKA: tygodnik TTR.
  1990-Tomaszow. (weekly)
  *Note: TTR: Tomaszowskie Towarzystwo Kulturalne.
  - 1990 -no. 6(Apr. 26), 7(May 10)
- ZIEMIA ZABKOWICKA.
  1990-Zabkowice. (frequency?)
  - 1990 -no. 2(Apr. 13)
- ZIMA WASZA...WIOSNA NASZA...: biuletyn informacyjny TKK, see Biuletyn Informacyjny. NSZZ "Solidarnosc," Region Slasko-Dabrowski, Tymczasowa Komisja Koordynacyjna.
- ZLOTOKOS. Komitet Obywatelski "Solidarnosc" w Zlotoryi.
  1989-Zlotoryja. (frequency?)
  - 1989 -no. 1(Dec. 13), 2(Dec. 24)
  - 1990 -no. 3(Feb.)
- ZMD: serwis informacyjny. Zwiazek Mlodziezy Demokratycznej, Uniwersytet Warszawski.
  - 1981 -no. (Nov. 30)
- ZMIANA: pismo Solidarnosci Mlodych Stoczny Polnocnej.
  1988-[ Gdansk] (frequency?)
  - 1988 -no. 1
- ZNAK SIERPNIA: pismo Kujaw i Ziemi Dobrzynskiej.
  1981-Wloclawek. (irregular)
  - 1981 -no. 2/22(June 19)
- ZOLNIERZ SOLIDARNY: pismo dla zolnierzy zawodowych LWP. Wydawca: "Solidarnosc Walczaca" i Liberalno-Demokratyczna Partia Niepodleglosc.
  - 1989 -no. [1], 2(Nov.)
  - 1990 -no. 2/4
- ZOLNIERZ WOLNOSCI: pismo NZS UWr i NZS PWr.
  - 1988 -no. 3(Oct. 26)
- ZOMORZADNOSC. NSZZ "Solidarnosc," Kolo Oporu Spolecznego 241, Region Malopolska. (Box 168.)
  1982-Krakow. (c.biweekly)
  *Note: no. 90 and 93 issued by: "Kolo Oporu Spolecznego 242"; no. 100 has no subtitle.
  - 1982 -no. 10(May 8)--12, 20, 28, 29, 36(Nov. 20), and one unnumbered and undated issue
  - 1983 -no. 42(Jan. 15), 43, 46--53, 55, 58, 59, 63--74 (Dec. 31)
  - 1984 -no. 76(Jan. 30)--86, 87--89, 90, 92--94(Dec. 27)
  - 1985 -no. 95(Jan. 5)--109, 111, 112, 114--116, 118 (Dec. 21)
  - 1986 -no. 119(Jan. 15)--123, 125, 126, 133, 135 (Nov. 28)
  - 1987 -no. 142(Mar. 31, 145, 146, 149, 151, 153, 154 (Dec. 28)
  - 1988 -no. 160(May 9), 162, 163(Nov. 11)
  - 1989 -no. 167(Feb. 16)--169(Apr. 14)
- ZONA: nieregularny periodyk krajow obozu sowieckiego.
  - 1988 -no. 1
- ZRAB: miesiecznik czlonkow i sympatykow NSZZ "Solidarnosc" terenu Zaglebia Dabrowskiego.
  198?-[Dabrowa Gornicza] (frequency?)
  - 1988 -no. 12
- ZSYP, see Czadzik.
- ZUSTRICHI: kwartalnik ukrainski.
  199?-Warszawa. (quarterly)
  - 1988 -no. 1-6/7-12
  - 1990 -no. 1, 1-2, 3-4
- ZWIAZEK.
  1985?-[Warszawa-Ursus] (c.biweekly)
  - 1985 -no. 1(Oct. 30)--5(Dec. 17)
  - 1986 -no. 6(Jan. 14)--17(June 24)
  - 1987 -no. 18(Sept. 28)
- ZWIAZEK: radomski informator "Solidarnosc."
  - 1989 -no. 3(Dec. 16)
- ZWIAZEK MLODZIEZY DEMOKRATYCZNEJ, see ZMD.
- ZWIAZKOWE ABC: biuletyn Zarzadu Regionu Podbeskidzia NSZZ "Solidarnosc" w Bielsku-Bialej.
  1990-Bielsko-Biala. (monthly)
  - 1990 -no. 1(July)--4(Nov.)
- ZWIAZKOWY WETERAN PRACY: organ Ogolnokrajowego Niezaleznego Samorzadnego Zwiazku Zawodowego Weteranow Pracy i Inwalidow w Polsce "Weterani."
  1980?-Warszawa-Wroclaw. (frequency?)
  - 1980 -no. (Nov. 3)
- ZWROT: pismo spoleczno-kulturalne.
  *Note: no. 3 wrongly dated.
  - 1980 -no. 1(Dec. 14)
  - 1981 -no. 2(Jan. 27)--4(Apr. 12)
- ZWYCIEZYMY.
  - 1982 -no. 1(Apr. 13)--4(June 3), (July 4), 5(July 10)- -8, 10--15(Dec. 9)
  - 1983 -no. 16(Jan. 19)--18(Apr. 20)
- ZYWIA I BRONIA: pismo centralne Ogolnopolskiego Komitetu Oporu Rolnikow.
  - 1983 -no. 1, 2
  - 1984 -no. 3(Mar.)--7(June 16-30)
  - 1985 -no. 2, 3
  - 1986 -no. 1
- ZYWIA I BRONIA: pismo chlopskie NSZZ "Solidarnosc."
  1983-[ Bydgoszcz] (frequency?)
  - 1984 -no. 3(May), 8(Oct.), and unnumbered issue commemorating first anniversary of Pope John Paul II's visit to Poland (June 16-23)
- ZYWIA I BRONIA: pismo NSZZ RI "Solidarnosc."
  - 1981 -no. 7
- ZZA KRAT BIALOLEKI.
  1982. Bialoleka (prison) (occasional)
  - 1982 -no. (Apr.)
- The Polish Uncensored Press: Holdings of the Hoover Institution, 1977-1982
- Joseph D. Dwyer, Maciej Siekierski. Polish Uncensored Serials, 1976-1985: Holdings at the Hoover Institution. October, 1985
Part II: Monographs And Pamphlets
- I Krajowy Zjazd Delegatow NSZZ "Solidarnosc." Na podstawie teleksowych serwisow informacyjnych BIPS nr. 1(255)-30(284) opracowali: Ryszard Grabowski, Krzysztof Leszczynski, Bogdan Olszewski, Andrzej Zarebski. Gdansk: BIPS Serwis Informacyjny KKP NSZZ Solidarnosc," 1981., 63p. (Box 169.)
- 5 minut: spoleczny pomiar frekwencji wyborczej w woj. siedleckim. Siedlce: Wydawnictwo Metrum, 1985., 19p.
- 11 listopada: spiewniczek piesni patriotycznej. Radom: NSZZ "Solidarnosc" BHiL, 1981., 11p.
- 11 listopada: spiewniczek piesni patriotycznej. [s.l.] [s.n.] 1979., 4 leaves
- 13 miesiecy i 13 dni "Gazety Krakowskiej" 1980-1981. [s.l.] Mysl, 1986., 77p.
- 17 luty 81 NZS--13 grudzien 81 RONZS. Krakow: Wydawnictwo Ruchu Oporu Niezaleznego Zrzeszenia Studentow, 1985., 28p.
- 18 dni Sierpnia: Solidarnosc. Warszawa: Omnia, 1990., 105p.
- 1956: w dwadziescia lat pozniej z mysla o przyszlosci. Wznowienie z okazji 25-ej rocznicy Pazdziernika. Warszawa: Oficyna Polska, 1981., 26p. (Reprint of 1978 Aneks edition, London)
- 1970 grudzien. Gdansk: Wydawnictwo Mloda Polska, 1980., 19p. (First edition)
- 1970 grudzien. Gdansk: Zeszyty Informacyjne Bips, 1980., [22]p.
- 1984: kalendarz entuzjastow. Warszawa: Oficyna Wydawnicza "P.S." [1983]., 214p.
- A mury runa, runa, runa... Pamietniki internowanych. Opracowanie I wybor M. Zymowicz. Warszawa: Wydawnictwo Cdn, l983., 49p.
- A. Z.
  - Pomiedzy "Odnowa" a niepodlegloscia: ruch "Solidarnosc" wczoraj i jutro. [Opole] [s.n.] [1983]., 40p.
- ABRAMSKI, J., R. Zywiecki.
  - Katyn. [Warszawa: Spoleczny Instytut Pamieci Narodowej im. Jozefa Pilsudskiego, 1977]., 32p.
- ACHMATOWA, Anna.
  - Requiem. Siedlce: Metrum, 1987., 15p.
- ACHMATOWICZ, Aleksander.
  - Jak doszlo do zmiany w programie nauczania historii w szkole. Warszawa: Instytut Zwiazkow Zawodowych, 1981., 83p. (Oswiata i Kultura)
- ACTON, Lord [John Emerich Edward Dalberg-Acton, 1834-1902].
  - Teoria narodowosci. Warszawa: Wiara i Wolnosc, 1985., 40p.
- ADAMCZYK, Rudolf, ks.
  - Czysciec. Wydanie I krajowe. [s.l.] Biblioteka Spotkan [s.a.]., 53p. (Reprint of 1985 Editions Spotkania edition, Paris)
- AGRESJA na Czechoslowacje, sierpien 1968. Wybor dokumentow i publicystyki. Przeklad i opracowanie Michal Dobiecki.
  - Warszawa: Wydawnictwo Krag, 1981., 2vols.
- AGREST, Leon.
  - Drugi brzeg Oki. Warszawa: Neutrino, 1988., vol. 2 and 3.
- ALBERT, Andrzej.
  - Najnowsza historia Polski. Czesc II: 1939-1945. Warszawa: Wydawnictwo Krag, 1983., 146p.
- ALBERT, Andrzej.
  - Wschodnie granice Polski. Warszawa: Wydawnictwo, 1984., 53p.
- AMERYKANSKI raport. [s.l.] Gornoslaska Oficyna Wydawnicza [s.a.]., 54p. (Trans. of a report prepared on Poland by the Polish-American Congress in 1987)
- AMSTERDAMSKI, Stefan.
  - Zycie naukowe a monopol wladzy (causus Lysenko). Warszawa: Nowa 2, 1981., 41p. (Towarzystwo Kursow Naukowych. Wyklady)
- ANALIZA stanu obecnego i perspektyw rozwoju sytuacji politycznej w
  - Polsce. Warszawa: Consilium Pro Patria, 1984., 105p. (Zeszyty Edukacji Narodowej)
- ANATOMIA morderstwa ks. Jerzego Popieluszko. Warszawa: Hutnicy 82, 1985., 23p.
- ANDERMAN, Janusz.
  - Brak tchu. [s.l.] Biblioteka Literacka Wydawnictwa Mysl [s.a.]., 133p. (Reprint of 1983 Puls edition, London)
- ANDERMAN, Janusz.
  - Brak tchu: opowiadania. Warszawa: Rytm, 1986., 58p.
- ANDERS, Wladyslaw.
  - Bez ostatniego rozdzialu: wspomnienia z lat 1939-1946. [s.l.] [s.n.] [s.a.]., 99p. (Reprint of 1973 4th SPK edition, Belgium)
- ANDRZEJEWSKI, Miroslaw. (Box 170.)
  - Zbiorek. Siedlce: Wydawnictwo Metrum, 1986., 52p.
- ANEKS: kwartalnik polityczny. Czesc druga - wybor z numerow 11/1976-20/1979. [s.l.] Niezalezna Oficyna Wydawnicza [s.a.]., 93p. (Underground reprint)
- ANEKS: kwartalnik polityczny 19/1978. Przedruk. Krakow:
  - Wydawnictwo "Alfa," 1981., 46p. (Underground reprint)
- ANEKS: kwartalnik polityczny 33/1984. Warszawa: Wydawnictwo Krag, 1984., 160p. (Underground reprint)
- ANTY-FRELEK, Anty-Kowalski.
  - Burza 1939. Warszawa: Biblioteka Historyczna i Literacka, l981., 120p.
- ANTYPOLSKIE sprzysiezenie: z pamietnika generala Zygmunta Berlinga. [s.l.] [s.n.] [s.a.]., [8]p.
- ANTYSEMITYZM? Krakow: Unia Nowoczesnego Humanizmu [s.a.]., 84p. [by: "Goj - Bolko Mieszkiewicz"]
- APEL katynski. Lomianki: Towarzystwo Katynskie, 1989., 10p.
- ARGUMENTY do dialogu polsko-bialoruskiego. Warszawa: Wydawnictwo
  - Przedswit, 1986., 186p. (Vol.1)
- ARON, Raymond.
  - Widz i uczestnik. [s.l.] Oficyna Literacka, 1984., 203p. (Reprint of Polonia Book Fund Ltd. edition, London)
- ARTYKULY usuniete przez cenzure ze Znaku nr. 367 z czerw ca 1985 roku. [s.l.] Respublika, 1988., 63p.
- ARZAK, Mikolaj [Julij Daniel].
  - Mowi Moskwa. Warszawa: Wydawnictwo Cdn, 1984., 39p.
- ASH, Timothy Garton.
  - Polska rewolucja: Solidarnosc. [s.l.] Most, 1987., 224p. (Reprint of 1987 Polonia Book Fund edition, London)
- AUGUSTYNSKI, Zygmunt.
  - Miesiace Walki, 1945-1946: Ze wspomnien redaktora "Gazety Ludowej." [s.l.] [Wydawnictwo] Glos, 1988., 184.
- AWTORCHANOW, Abdurachman.
  - Zagadka smierci Stalina: spisek Berii. Przelozyl Adam Mazur. Warszawa: Niezalezna Oficyna Wydawnicza, 1981., 127p.
- AWTARCHANOW, Abdurachman.
  - Zakulisowa historia paktu "Ribbentrop-Molotow." [s.l.] [s.n.] [s.a.]., pp.[310]-322 (Reprint of Polish transl. from Kontinent)
- BABINSKI, Stanislaw.
  - Drogowskaz ideowo-polityczny Kazimierza Sosnkowskiego. Warszawa: Wydawnictwo Niepodleglosc, 1989., 36p. (Biblioteka Mysli Panstwowej)
- BADEN-POWELL, Lord.
  - Wskazowki dla skautmistrzow. Warszawa: Biblioteka Pisma "Bratnie Slowo," 1981., 96p.
- BAGINSKI, Kazimierz. "Proces szesnastu" w Moskwie. Warszawa: Wydawnictwo Grup
  - Politycznych, 1985. with Wanda Ladniewska-Blankenheimowa's "Z dwu ostatnich lat Boya (Lwow 1939-1941)")
- BARANCZAK, Stanislaw.
  - Atlantyda i inne wiersze z lat 1981-1985. Wroclaw: Inicjatywa Wydawnicza Aspekt, 1987., 56p.
- BARANCZAK, Stanislaw.
  - Przywracanie porzadku. Warszawa: Wydawnictwo Cdn, 1983., [7]p.
- BARANCZAK, Stanislaw.
  - Wiersze prawie zebrane. Warszawa: Nakladem Niezaleznej Oficyny Wydawniczej, 1981., 124p.
- BARCZ, Krzysztof.
  - Kryzys mieszkaniowy. Warszawa: Biblioteka Glosu, 1980., 18 p.
- BARTCZAK, Stanislaw.
  - Aktualne tematy. Warszawa: Unia Nowoczesnego Humanizmu [s.a.]., 57p. (Photocopy)
- BARTNICKI, Z[dzislaw].
  - Kryzys. [s.l.] Ksiegarnia Nasza [s.a.]., 39p. (Reprint from Kultura no. 11/434, 1983)
- BARTOSZEWSKI, Wladyslaw.
  - Polskie panstwo podziemne: zarys problemu. Wroclaw: Oficyna Wydawnicza Solidarnosc MKZ Wroclaw, 1981., 25p.
- BARTOSZEWSKI, Wladyslaw.